【裁判字號】    95,易,17
【裁判日期】    950127
【裁判案由】    毒品危害防制條例
【裁判全文】
臺灣基隆地方法院刑事判決                95年度易字第17號
公  訴  人  臺灣基隆地方法院檢察署檢察官
被      告  甲○○
                    （現另案在臺灣士林看守所羈押中）
上列被告因毒品危害防制條例案件，經檢察官提起公訴（94年度
毒偵字第3173號），被告於本院準備程序中就被訴事實為有罪之
陳述，經本院合議庭裁定由受命法官獨任依簡式審判程序審理，
判決如下：
    主  文
甲○○施用第二級毒品，累犯，處有期徒刑柒月。扣案之第二級
毒品安非他命壹包（毛重零點伍公克）沒收銷燬、玻璃吸食器壹
組沒收。
    事  實
一、甲○○前因施用毒品案件，經本院以94年度簡上字第52號判
    處有期徒刑6月，如易科罰金，以300元折算1 日確定，於民
    國94年8月10日易科罰金執行完畢。
二、甲○○前因施用毒品案件，經本院以91年度毒聲字第877 號
    裁定送觀察、勒戒後，因認無繼續施用毒品之傾向，於92年
    2 月12日出勒戒處所，並由臺灣基隆地方法院檢察署檢察官
    於92年2 月10日以92年度毒偵緝字第10號、92年度毒偵字第
    75  號為不起訴處分確定；因施用毒品案件，經同署檢察官
    以94 年度毒偵字第103號聲請以簡易判決處刑，經本院於94
    年5月30日以94年度簡上字第52號判處有期徒刑6月，如易科
    罰金，以300元折算1日確定，於94年8 月10日易科罰金執行
    完畢；復因施用毒品案件，經同署檢察官以94年度毒偵字第
    2778  號聲請以簡易判決處刑，經本院於94年11月11日以94
    年度基簡字第864號判處有期徒刑4月，如易科罰金，以300
    元折算1 日，該簡易判決於同年11月11日送達甲○○（迄同
    年12月5 日確定，尚未執行）。詎其仍無法戒除毒癮，明知
    安非他命業經公告列為毒品危害防制條例之第二級毒品，不
    得非法持有、施用，仍於上開觀察、勒戒執行完畢釋放後5
    年內，基於施用第二級毒品之犯意，於94年11月21日上午7
    時許，在其位於基隆市○○○路108之7號1 樓居處內，以將
    安非他命置入吸食器內燒烤產生煙霧予以吸食之方式，施用
    第二級毒品安非他命1次。嗣為警於94年11月28日晚間7時10
    分許，在基隆市○○街108 號地下停車場查獲，並扣得第二
    級毒品安非他命1包（毛重0.5  公克）及其所有供施用第二
    級毒品安非他命所用之玻璃吸食器1組。
    理  由
一、本件被告甲○○所犯為毒品危害防制條例第10條第2 項之施
    用第二級毒品罪，非死刑、無期徒刑、最輕本刑為3 年以上
    有期徒刑之罪，或高等法院管轄第一審之案件，被告於本院
    準備程序中，就被訴事實為有罪之陳述，經告以簡式審判程
    序之旨，並聽取檢察官、被告之意見後，本院合議庭裁定由
    受命法官進行簡式審判程序，是本件之證據調查，依刑事訴
    訟法第273條之2規定，不受同法第159條第1項、第161條之2
    、第161條之3、第163條之1及第164條至第170條規定之限制
    ，合先敘明。
二、上揭施用第二級毒品之事實，業據被告於本院審理時坦承不
    諱，且被告於94年11月23日為警採取其親自排放之尿液送請
    檢驗結果，送請臺灣尖端先進生技醫藥股份有限公司，經以
    酵素免疫分析法初步檢驗，再以氣相層析質譜儀法確認檢驗
    結果，呈安非他命陽性反應，此有該公司出具之94年12月2
    日濫用藥物檢驗報告在卷可稽；而以該公司所用之氣相層析
    質譜儀分析法之精確度而論，應可剔除「偽陽性反應」之可
    能（行政院國軍退除役官兵輔導委員會臺北榮民總醫院83年
    3月1日北總內字第01855號、同年4月7 日北總內字第03
    0 59號函參照），該檢驗結果自可憑信。另扣案被告自承供
    其施用疑似安非他命之晶體1包（毛重0.5公克），經基隆市
    警察局第四分局以聯勤二○四廠製造之煙毒檢驗包試劑檢驗
    結果，呈安非他命反應，應係第二級毒品安非他命無訛；此
    外，復有被告自承供其施用第二級毒品安非他命所用之玻璃
    吸食器1 組扣案足佐，堪認被告上開自白與事實相符，堪信
    為真實。再查，被告前因施用毒品案件，經本院以91年度毒
    聲字第877 號裁定送觀察、勒戒後，因認無繼續施用毒品之
    傾向，由臺灣基隆地方法院檢察署檢察官於92年2 月10日以
    92  年度毒偵緝字第10號、92年度毒偵字第75號為不起訴處
    分確定；因施用毒品案件，經同署檢察官以94年度毒偵字第
    103  號聲請以簡易判決處刑，經本院於94年5月30日以94年
    度簡上字第52號判處有期徒刑6月，如易科罰金，以300元折
    算1日確定，於94年8月10日易科罰金執行完畢；復因施用毒
    品案件，經同署檢察官以94年度毒偵字第2778號聲請以簡易
    判決處刑，經本院於94年11月11日以94年度基簡字第864 號
    判處有期徒刑4月，如易科罰金，以300元折算1 日，該簡易
    判決於同年11月11日送達甲○○（迄同年12月5 日確定，尚
    未執行）等情，此有臺灣高等法院被告前案紀錄表、臺灣基
    隆地方法院檢察署刑案資料查註紀錄表、前開判決書、送達
    證書回證影本等件在卷可稽，被告於上開觀察、勒戒執行完
    畢釋放後5年內再犯毒品危害防制條例第10條第2項之施用第
    二級毒品犯行，洵堪認定，本案事證明確，應依法論科。
三、按安非他命為毒品危害防制條例第2條第2項第2 款所規定之
    第二級毒品，是核被告所為，係犯同條例第10條第2 項之施
    用第二級毒品罪。其因施用而持有第二級毒品之低度行為，
    為施用之高度行為所吸收，不另論罪。又被告曾有犯罪事實
    欄所載犯罪之科刑及刑之執行完畢情形，有臺灣高等法院被
    告前案紀錄表在卷可稽，其受有期徒刑執行完畢後5 年內，
    再犯有期徒刑以上之本罪，為累犯，應依刑法第47條之規定
    ，加重其刑。爰審酌被告前因施用毒品經觀察勒戒、判刑及
    刑之執行後，猶不知戒惕，復再施用第二級毒品，無視於毒
    品對於自身健康之戕害及國家對於杜絕毒品犯罪之禁令，顯
    無戒斷之決心，然念及其前開犯罪係戕害自身，尚未害及他
    人，且犯罪後復坦承犯行，態度尚佳等一切情狀，量處如主
    文所示之刑，以資儆懲。扣案之第二級毒品安非他命1包（
    毛重0.5公克），因包裝與其上微量之毒品已合而為一，無
    從析離，應整體視為第二級毒品安非他命，併依毒品危害防
    制條例第18條第1項前段之規定，宣告沒收併銷燬。另扣案
    之玻璃吸食器1組，係被告所有，供其施用第二級毒品之器
    具（非毒品危害防治條例第11條第3項所謂「專供施用毒品
    之器具」），業據其供明在卷，爰依刑法第38條第1項第2款
    之規定，宣告沒收。
據上論斷，應依刑事訴訟法第273 條之1 第1 項、第299 第1 項
前段，毒品危害防制條例第10條第2項、第18條第1項前段，刑法
第11條、第38條第1項第2款，判決如主文。
本案經檢察官乙○○到庭執行職務。
中    華    民    國    95    年    1     月    27    日
                  刑事第二庭  法  官  許心
以上正本證明與原本無異。
如不服本判決應於收受本判決送達後10日內向本院提出上訴書狀
。
中    華    民    國    95    年    1     月    27    日
                              書記官  邱李和
附錄本判決論罪之法條：
毒品危害防制條例第10條
施用第一級毒品者，處6月以上5年以下有期徒刑。
施用第二級毒品者，處3年以下有期徒刑。


司法院資訊處製作；財團法人民間司法改革基金會備份。
